# 取得销售折让的处理

提问人：mycollect 时间：2011-03-17 10:06:02
非增值税一般纳税人取得销售折让时，如何处理？是从冲减存货等资产成本还是进入财务费用。是否需要取得红字增值税发票。
另，取得增值税红字发票是否一定得冲减存货等资产成本（特指非增值税一般纳税人取得时）
谢谢！

回答人：chenyiwei
这个问题的处理与企业是否为增值税一般纳税人无关。 企业作为购货方或者劳务的接受方，取得销售折让时，应当冲减对应的存货的帐面价值。如果对应的存货已被出售或耗用，则冲减利润表上的营业成本。如果当初没有形成存货，而是直接将所接受的劳务计入管理费用的，则收到折让款时相应贷记当期的管理费用项目。